# 关于商贸企业存在价格争议的存货的账务处理问题？

提问人：m 玖 时间：2017-12-09 14:44:37
求教陈版主，被审单位为商贸企业，在背靠背交易中，为下游客户代理进口一批存货，约定为先款后货，但货物采购到港口后，下游客户资金链断裂无力支付，但由于货物容易变质且进口商品流向限制，再不使用将报废，不得不赊销给下游客户使用。目前该批存货已给下游客户用完，但仍然列示在被审单位库存商品，原因为货物状态已部分变质质量不如合同约定，双方在价格上有争议，导致双方未结算且被审单位未确认收入，目前就该事项被审单位已提起诉讼。请教版主如何进行账务处理较谨慎？@chenyiwei

回答人：chenyiwei
鉴于收入金额无法可靠计量且无法合理保证相关的经济利益很可能流入本企业，故建议暂作发出商品核算，不确认收入，但期末需谨慎地进行减值测试。